臺灣高等法院刑事判決
109年度上訴字第2555號
上  訴  人  
即  被  告  林信偉



上列上訴人因違反毒品危害防制條例案件，不服臺灣士林地方法
院109年度審訴字第337號，中華民國109年6月3日第一審判決（
起訴案號：臺灣士林地方檢察署108年度毒偵字第2020號），提
起上訴，本院判決如下：
    主  文
上訴駁回。
    理  由
一、按不服地方法院之第一審判決而上訴者，應向管轄第二審之
    高等法院為之，須提出上訴書狀，並應敘述具體理由，刑事
    訴訟法第350條第1項、第361條第1項、第2項分別定有明文
    ，此為上訴必備之程式；倘所提上訴理由非屬具體理由者，
    為上訴不合法律上之程式，且由同法第361條之立法理由第3
    項：「上訴理由是否具體，係屬第二審法院審查範圍，不在
    命補正之列。」等語可知，上訴書狀雖記載理由，但並未具
    體敘述時，則無須再命補正（最高法院97年度台上字第3889
    號判決意旨參照），第二審法院應依刑事訴訟法第362條前
    段、第367條前段之規定以判決駁回之。而所稱「具體理由
    」，並不以其書狀應引用卷內訴訟資料，具體指摘原審判決
    不當或違法之事實，亦不以於以新事實或新證據為上訴理由
    時，應具體記載足以影響判決結果之情形為必要。但上訴之
    目的，既在請求第二審法院撤銷或變更第一審之判決，所稱
    「具體」，當係抽象、空泛之反面，若僅泛言原判決認事用
    法不當、採證違法或判決不公、量刑過重等空詞，而無實際
    論述內容，即無具體可言。從而，上開法條規定上訴應敘述
    具體理由，係指須就不服判決之理由為具體之敘述，而非空
    泛之指摘而言（最高法院106年度第8次刑事庭會議決議意旨
    參照）。是以上訴人之上訴書狀或補提之上訴理由書，雖有
    敘述上訴理由，惟並未具體敘述第一審判決有何違法、不當
    情形或上訴理由就其所主張第一審判決違法或不當之情形，
    並未舉出該案相關之具體事由足為其理由之所憑，其所為上
    訴，即不符合上訴之法定要件。
二、原判決以上訴人即被告（下稱被告）林信偉之自白、新北市
    政府警察局受採集尿液檢體人姓名及檢體編號對照表、臺灣
    檢驗科技股份有限公司濫用藥物檢驗報告等證據，認定被告
    於民國108年6月13日某時，在其位於新北市○○區○○街0 段00
    0巷00號5樓之住處內，分別以針筒注射之方式施用第一級毒
    品海洛因，及以玻璃球燒烤之方式施用第二級毒品甲基安非
    他命各1次，並審酌其有多次施用毒品前科，足見其對刑罰
    反應力薄弱，而依刑法第47條第1項累犯規定加重其刑，就
    其所犯施用第一級毒品罪及施用第二級毒品罪，分別判處有
    期徒刑7月及4月，已詳敘其所憑證據、認定理由及量刑依據
    ，從形式上觀察並無任何採證認事、用法或量刑之不當或違
    法。
三、被告上訴意旨以：被告認為原審刑度過重，故提起上訴云云
    。其雖有敘述上訴理由，但僅泛稱原審量刑過重，而未具體
    論述原判決就事實認定或量刑有何違法或不當之處，顯僅係
    抽象、空泛之指摘，而與未敘述具體理由無異。依前所述，
    被告上訴不符合上訴法定要件，應予駁回，並不經言詞辯論
    為之。 
據上論斷，依刑事訴訟法第367條前段、第372條，判決如主文。
中　　華　　民　　國　　109 　年　　7 　　月　　27　　日
                  刑事第十四庭  審判長法　官  黃斯偉
                                      法　官  許泰誠
                                      法　官  紀凱峰
以上正本證明與原本無異。
施用第二級毒品部分不得上訴。
其餘部分如不服本判決，應於收受送達後20日內向本院提出上訴
書狀，其未敘述上訴之理由者並得於提起上訴後20日內向本院補
提理由書（均須按他造當事人之人數附繕本）「切勿逕送上級法
院」。
                                      書記官  朱家麒
中　　華　　民　　國　　109 　年　　7 　　月　　28　　日
附錄：本案論罪科刑法條全文
毒品危害防制條例第10條
施用第一級毒品者，處6月以上5年以下有期徒刑。
施用第二級毒品者，處3年以下有期徒刑。